Minutes et répertoires du notaire Jean LE CAT, 29 septembre 1640 - octobre 1663 (étude XIV)
Archives nationales
- Minutes de Jean LE CAT, 1640 - 1663; MC/ET/XIV/55 - MC/ET/XIV/88
  - Minutes. 1645, janvier - 1645, juillet, janvier 1645 - juillet 1645; MC/ET/XIV/61/A
    - Vente par Marie Chartier, veuve de Charles Marchand, avocat au Parlement, par son fils Jean Marchand, peintre, par François Baudry, maître charpentier, et sa femme, Catherine Marchand, fille de Marie Chartier, tous demeurant rue des Fontaines, paroisse Saint-Nicolas-des-Champs, à Pierre Claquenelle, marchand maître apothicaire et épicier, demeurant rue du Temple, de la maison qu'ils habitent, moyennant 9 000 l.: 4 500 dans 8 mois, le reste au décès de Marie Chartier, avec l'intérêt au denier 18., 13 juillet 1645; MC/ET/XIV/61/A
      Documents du Minutier central concernant les peintres, sculpteurs et graveurs au XVIIe siècle (1600-1650), par Marie-Antoinette Fleury et Martine Constans, tome II [études XI à XX, 2445 actes], Paris, Archives nationales, 2010, notice n°1475 (instrument de recherche imprimé dématérialisé, certaines notices sont plus détaillées dans la version intégrale accessible en ligne par la rubrique 'Autres instruments de recherche', voir contexte dans le Plan d’orientation général - Notaires de Paris, guides thématiques du Minutier).
  - Minutes. 1645, août - 1645, décembre, août 1645 - décembre 1645; MC/ET/XIV/61/B
    ET/XIV/61 bis
  - Minutes. 1646, janvier - 1646, avril, janvier 1646 - avril 1646; MC/ET/XIV/62/A
    ET/XIV/62
    - Contrat de service entre Romain Prunier, sculpteur en bois, demeurant à l'enseigne du Roi doré, rue Neuve-Saint-Louis, et Pierre François, maître menuisier, demeurant rue Neuve-Saint-Claude. Prunier travaillera aux sculptures et ornements en bois que lui donnera François moyennant 50 s. par jour ouvrable et le logement pour lui et sa famille, chez François qui paiera les compagnons sculpteurs de Prunier, 30 s. par jour., 22 janvier 1646; MC/ET/XIV/62/A
      Documents du Minutier central concernant les peintres, sculpteurs et graveurs au XVIIe siècle (1600-1650), par Marie-Antoinette Fleury et Martine Constans, tome II [études XI à XX, 2445 actes], Paris, Archives nationales, 2010, notice n°1855 (instrument de recherche imprimé dématérialisé, certaines notices sont plus détaillées dans la version intégrale accessible en ligne par la rubrique 'Autres instruments de recherche', voir contexte dans le Plan d’orientation général - Notaires de Paris, guides thématiques du Minutier).
  - Minutes. 1646, août - 1646, décembre, août 1646 - décembre 1646; MC/ET/XIV/62/B
    ET/XIV/62 bis
    - Bail par Jean Lhoste, prêtre, chapelain de Saint Thomas de Cantorbéry en l'église Saint-Jacques-de-l'Hôpital, demeurant rue des Marmousets, pour cinq ans à partir de Noël, à Josias de Soulas [dit Floridor], sieur de Primefosse, demeurant rue des Quatre-Fils, d'une maison sise dans l'enclos et sous les salles de l'église Saint-Jacques-de-l'Hôpital, comportant trois chambres, grenier, cave, cellier, salle et cuisine, moyennant 350 livres de loyer annuel., 27 octobre 1646; MC/ET/XIV/62/B
      Documents du Minutier central des notaires de Paris, Le théâtre professionnel à Paris, 1600-1649, étude par Alan Howe, documents analysés par Madeleine Jurgens et Alan Howe [457 actes], transcriptions par Andrée Chauleur et Pierre-Yves Louis, Paris, Archives nationales, 2000, notice n° 428 (instrument de recherche imprimé dématérialisé dont la version intégrale est accessible en ligne par la rubrique 'Autres instruments de recherche', voir contexte dans le Plan d’orientation général - Notaires de Paris, guides thématiques du Minutier).
      bail; Marmousets (rue des); Quatre-Fils (rue des); Soulas dit Floridor, Josias de (sieur de Primefosse); Lhoste, Jean; prêtre
  - Minutes. 1647, janvier - 1647, juin, janvier 1647 - juin 1647; MC/ET/XIV/63
    - Décharge d'intérêts civils de Martin Bruneau, peintre, et sa femme, Marguerite Morard, demeurant rue de la Croix, paroisse Saint-Nicolas-des-Champs, avec Pierre Masselin, gagne-deniers, et sa femme, Catherine Plée, demeurant rue de Saintonge. Ils ne médiront plus, sous peine de 15 l. de dommages et intérêts., 29 janvier 1647; MC/ET/XIV/63
      Documents du Minutier central concernant les peintres, sculpteurs et graveurs au XVIIe siècle (1600-1650), par Marie-Antoinette Fleury et Martine Constans, tome II [études XI à XX, 2445 actes], Paris, Archives nationales, 2010, notice n°397 (instrument de recherche imprimé dématérialisé, certaines notices sont plus détaillées dans la version intégrale accessible en ligne par la rubrique 'Autres instruments de recherche', voir contexte dans le Plan d’orientation général - Notaires de Paris, guides thématiques du Minutier).
  - Minutes. 1647, juillet - 1647, décembre, juillet 1647 - décembre 1647; MC/ET/XIV/64
    - Déclaration de Pierre Bourdon [fils de Francesco Bordoni, cf. nos 312, 314], sculpteur et architecte du roi, demeurant dans l'enclos des Tuileries, héritier de ses grandsparents Pierre de Franqueville, premier sculpteur ordinaire du roi, et sa femme, Lucia Bonny, par représentation de sa mère, Smeralda de Franqueville, veuve de son père, François Bourdon, sculpteur du roi, disant avoir fait foi et hommage pour son fief à Chaillot, comprenant maison, étable, colombier, foulerie, pressoir, cour et jardin, mais qu'en l'absence du seigneur de Chaillot, il s'est tenu à l'entrée du logis seigneurial tête nue et genoux en terre., 24 juillet 1647; MC/ET/XIV/64
      Documents du Minutier central concernant les peintres, sculpteurs et graveurs au XVIIe siècle (1600-1650), par Marie-Antoinette Fleury et Martine Constans, tome II [études XI à XX, 2445 actes], Paris, Archives nationales, 2010, notice n°358 (instrument de recherche imprimé dématérialisé, certaines notices sont plus détaillées dans la version intégrale accessible en ligne par la rubrique 'Autres instruments de recherche', voir contexte dans le Plan d’orientation général - Notaires de Paris, guides thématiques du Minutier).
  - Minutes. 1648, janvier - 1648, mai, janvier 1648 - mai 1648; MC/ET/XIV/65/A
    ET/XIV/65
    - Contrat d'apprentissage pour 5 ans de Maurice Mignot, âgé de 18 ans, serviteur domestique de Pierre de Beausse, secrétaire du roi, fils de feu Méry Mignot, voiturier par terre à Frémecourt près Pontoise, et Andrée de Ligny, avec Charles Lenain, maître sculpteur et peintre, demeurant rue Transnonain [tête d'homme sous la signature; il ne semble avouer aucune parenté avec Antoine, Mathieu et Louis Lenain], moyennant 180 l. payables par Pierre de Beausse: 90 comptant, 90 dans un an. De Beausse fait ce don en considération des services rendus par sa mère à la demoiselle de Beausse et par Mignot à lui-même., 29 février 1648; MC/ET/XIV/65/A
      Documents du Minutier central concernant les peintres, sculpteurs et graveurs au XVIIe siècle (1600-1650), par Marie-Antoinette Fleury et Martine Constans, tome II [études XI à XX, 2445 actes], Paris, Archives nationales, 2010, notice n°1355 (instrument de recherche imprimé dématérialisé, certaines notices sont plus détaillées dans la version intégrale accessible en ligne par la rubrique 'Autres instruments de recherche', voir contexte dans le Plan d’orientation général - Notaires de Paris, guides thématiques du Minutier).
    - Contrat de service [en fait contrat d'apprentissage] pour 18 mois entre Gabriel Lacour, âgé de 18 ans, compagnon sculpteur, et Charles Lenain, maître sculpteur, tous deux, demeurant rue Transnonain, moyennant 40 l. payées par Jean Lecoutre, maître menuisier, demeurant rue des Jardins, paroisse Saint-Paul. Il servira son maître qui lui montrera et enseignera le métier de sculpteur et tout ce dont ' il se mesle '. Il sera logé et nourri chez le maître., 8 mai 1648; MC/ET/XIV/65/A
      Documents du Minutier central concernant les peintres, sculpteurs et graveurs au XVIIe siècle (1600-1650), par Marie-Antoinette Fleury et Martine Constans, tome II [études XI à XX, 2445 actes], Paris, Archives nationales, 2010, notice n°1356 (instrument de recherche imprimé dématérialisé, certaines notices sont plus détaillées dans la version intégrale accessible en ligne par la rubrique 'Autres instruments de recherche', voir contexte dans le Plan d’orientation général - Notaires de Paris, guides thématiques du Minutier).
  - Minutes. 1648, juin - 1648, décembre, juin 1648 - décembre 1648; MC/ET/XIV/65/B
    ET/XIV/65 bis
  - Minutes. 1649, MC/ET/XIV/66
  - Minutes. 1650, janvier - 1650, juin, janvier 1650 - juin 1650; MC/ET/XIV/67
    - Vente. FRARIN, Jean. DEGRAIN, Claude. THEUILLIER, Charles., 1er janvier 1650 - 1650; MC/ET/XIV/67
      Mention dans le répertoire du notaire coté:
      MC/RE/XIV/3
      Relevé exhaustif dit 'Base Reno' des actes de 1650, d'après les minutes et répertoires des notaires, études II à XLVI (12.585 actes), par le personnel du Minutier, 1989-1995 (base de données migrée: voir contexte dans le Plan d’orientation général - Notaires de Paris, guides thématiques du Minutier).
      acte de vente; Frarin, Jean; Degrain, Claude; Theuillier, Charles
    - Déclaration. LEROY, Martin., 2 janvier 1650; MC/ET/XIV/67
      déclaration; Leroy, Martin
    - Testament. HARCY (de), Denise., 3 janvier 1650; MC/ET/XIV/67
      testament; Harcy, Denise d'
    - Obligation. LEGRAS, Jean. VANEL, François. BARTHELEMY, Marie., 7 janvier 1650; MC/ET/XIV/67
      obligation; Legras, Jean; Vanel, François; Barthelemy, Marie
    - Bail. BOIN, Jeanne. GAUMONT, Nicolas., 10 janvier 1650; MC/ET/XIV/67
      bail; Boin, Jeanne; Gaumont, Nicolas
    - Mariage. REGIS, Louis. CHALOT, Catherine., 13 janvier 1650; MC/ET/XIV/67
      contrat de mariage; Regis, Louis; Chalot, Catherine
    - Bail. JOLLY, Guillaume. FOURBET, Louis., 13 janvier 1650; MC/ET/XIV/67
      bail; Jolly, Guillaume; Fourbet, Louis
    - Transport. ARNOULT, Jean. BARTHELEMY, Marie., 13 janvier 1650; MC/ET/XIV/67
      cession; Arnoult, Jean; Barthelemy, Marie
    - Marché, habits. CAUSSIN, Nicolas. GENCE, Henri., 18 janvier 1650; MC/ET/XIV/67
      marché; Caussin, Nicolas; Gence, Henri
    - Constitution. GUERIN, Louis. BILLY (de), Guy. DESPINAY, Jean. LEVASSEUR, Jean., 22 janvier 1650; MC/ET/XIV/67
      constitution de rente; Guerin, Louis; Billy, Guy de; Despinay, Jean; Levasseur, Jean
    - Mariage. BIBERON, Guillaume. DESTOREY, Madeleine., 24 janvier 1650; MC/ET/XIV/67
      contrat de mariage; Biberon, Guillaume; Destorey, Madeleine
    - Vente d'office. LEPAGE, Nicolas. GASSELIN, Pierre., 25 janvier 1650; MC/ET/XIV/67
      acte de vente; Lepage, Nicolas; Gasselin, Pierre
    - Délaissement. OLLIVIER, Louis. LEBOULENGER, Catherine., 27 janvier 1650; MC/ET/XIV/67
      cession; Ollivier, Louis; Leboulenger, Catherine
    - Vente. FERRY, Louis. COIFFET, Pierre., 27 janvier 1650; MC/ET/XIV/67
      acte de vente; Ferry, Louis; Coiffet, Pierre
    - Mariage. NAVELLIER, Jean. VERPY, Marguerte., 29 janvier 1650; MC/ET/XIV/67
      contrat de mariage; Navellier, Jean; Verpy, Marguerte
    - Bail. JOLLY, Guillaume. BERRY (de), Gatien., 29 janvier 1650; MC/ET/XIV/67
      bail; Jolly, Guillaume; Berry, Gatien de
    - Mariage. BAZIN, Claude. LABBE, Louise., 3 février 1650; MC/ET/XIV/67
      contrat de mariage; Bazin, Claude; Labbe, Louise
    - Bail. BAUYN, Jeanne. CLOUD, Michel., 7 février 1650; MC/ET/XIV/67
      bail; Bauyn, Jeanne; Cloud, Michel
    - Marché, tapisserie, hôtel de Guise, Paris. TREFORT, Isaac. GADRET, Gilles., 8 février 1650; MC/ET/XIV/67
      marché; Trefort, Isaac; Gadret, Gilles
    - Vente. LEGRAS, Renée. TRUDAINE, François., 9 février 1650; MC/ET/XIV/67
      acte de vente; Legras, Renée; Trudaine, François
    - Titre nouvel. BRAGUE (de), François. CHOISY (de), Jeanne., 11 février 1650; MC/ET/XIV/67
      titre nouvel; Brague, François de; Choisy, Jeanne de
    - Bail. FOUCAULT, Charles. MARCHANDON, André., 15 février 1650; MC/ET/XIV/67
      bail; Foucault, Charles; Marchandon, André
    - Bail. CREIL (de), Etienne. MARGALLEE, Jeanne., 16 février 1650; MC/ET/XIV/67
      bail; Margallee, Jeanne; Creil, Etienne de
    - Quittance et Obligation. CHOISY (de), Jeanne. BAUDOUIN, Pierre., 22 février 1650; MC/ET/XIV/67
      quittance; obligation; Baudouin, Pierre; Choisy, Jeanne de
    - Indemnité. PEYRAT, René. LERAGOIS, Bénigne., 23 février 1650; MC/ET/XIV/67
      indemnité; Peyrat, René; Leragois, Bénigne
    - Consentement. NALLOT, Jacques. NALLOT, Marie., 23 février 1650; MC/ET/XIV/67
      ratification; Nallot, Jacques; Nallot, Marie
    - Bail. NAVAROT, Hélène. PAULMIER, Laurent., 23 février 1650; MC/ET/XIV/67
      bail; Navarot, Hélène; Paulmier, Laurent
    - Bail. NAVAROT, Hélène. CLOUD, Anne., 23 février 1650; MC/ET/XIV/67
      bail; Navarot, Hélène; Cloud, Anne
    - Transaction. CHAUSIERE, Simon. MAZURIER, Nicolas., 23 février 1650; MC/ET/XIV/67
      accord; Chausiere, Simon; Mazurier, Nicolas
    - Déclaration. VAULTIER, Ursin. PATOU (ou LEPATOU), Jean., 1er mars 1650; MC/ET/XIV/67
      déclaration; Vaultier, Ursin; Patou (Ou Lepatou), Jean
    - Testament. DELAPORTE, Françoise., 5 mars 1650; MC/ET/XIV/67
      testament; Delaporte, Françoise
    - Vente. BERTHAULT, Nicolas. HUBERT, Jérôme., 9 mars 1650; MC/ET/XIV/67
      acte de vente; Berthault, Nicolas; Hubert, Jérôme
    - Certificat. MARCILLAC (de), Ogier. LAQUEUX, Pierre., 10 mars 1650; MC/ET/XIV/67
      certificat; Marcillac (de), Ogier; Laqueux, Pierre
    - Constitution. BENARD, Guillaume. BENARD, Cyprien. DALLIGRE, Etienne., 10 mars 1650; MC/ET/XIV/67
      constitution de rente; Benard, Guillaume; Benard, Cyprien; Dalligre, Etienne
    - Indemnité. GONTAULT, François. GONTAULT, Charles. CAPITAIN, Claude., 11 mars 1650; MC/ET/XIV/67
      indemnité; Gontault, François; Gontault, Charles; Capitain, Claude
    - Constitution. CAPITAIN, Claude. GARNIER, André., 11 mars 1650; MC/ET/XIV/67
      constitution de rente; Capitain, Claude; Garnier, André
    - Partage. COURSEULLES (de), François. COURSEULLES (de), Jean-Marie. COURSEULLES (de), Louis., 11 mars 1650; MC/ET/XIV/67
      partage; Courseulles, François de; Courseulles, Jean Marie de; Courseulles, Louis de
    - Vente. LUR (de), Henriette. CHABOT, Henri., 15 mars 1650; MC/ET/XIV/67
      acte de vente; Lur, Henriette de; Chabot, Henri de
    - Constitution. DROUART, Anne. PASSART, Michel. GORILLON, Jean., 15 mars 1650; MC/ET/XIV/67
      constitution de rente; Drouart, Anne; Passart, Michel; Gorillon, Jean
    - Constitution. DROUART, Anne. LEPICART, Jean-Baptiste., 15 mars 1650; MC/ET/XIV/67
      constitution de rente; Drouart, Anne; Lepicart, Jean-Baptiste
    - Obligation. PUGER, Jean. LEGENDRE, Pierre., 18 mars 1650; MC/ET/XIV/67
      obligation; Puger, Jean; Legendre, Pierre
    - Obligation. TRELLAN, Nicolas. BEAUSSE (de), Pierre., 21 mars 1650; MC/ET/XIV/67
      obligation; Trellan, Nicolas; Beausse, Pierre de
    - Transport. TRELLAN, Nicolas. BEAUSSE (de), Pierre., 21 mars 1650; MC/ET/XIV/67
      cession; Trellan, Nicolas; Beausse, Pierre de
    - Reconnaissance de seings. LEREDDE, Marguerite., 22 mars 1650; MC/ET/XIV/67
      reconnaissance; Leredde, Marguerite
    - Transport. DU QUESNAY, Louis. CAUSSART, Nicolas., 24 mars 1650; MC/ET/XIV/67
      cession; Du Quesnay, Louis; Caussart, Nicolas
    - Bail. BOUIN, Jeanne. THIBERT, Jean., 24 mars 1650; MC/ET/XIV/67
      bail; Bouin, Jeanne; Thibert, Jean
    - Constitution. MATHAREL, Jacques. VICTON, Thimoléon., 26 mars 1650; MC/ET/XIV/67
      constitution de rente; Matharel, Jacques; Victon, Thimoléon
    - Quittance. COUSINET, Jérôme. DELASAIGNE, Etienne., 26 mars 1650; MC/ET/XIV/67
      quittance; Cousinet, Jérôme; Delasaigne, Etienne
    - Obligation. LEGRAS, Jean. NOLLIN, Robert. MENNE, Nicolas., 27 mars 1650; MC/ET/XIV/67
      obligation; Legras, Jean; Nollin, Robert; Menne, Nicolas
    - Constitution. BUEIL (de), Honnorat. DURAND, Ursin., 27 mars 1650; MC/ET/XIV/67
      constitution de rente; Bueil, Honnorat de; Durand, Ursin
    - Procuration. DELAS, Jean. BOULENGER, Catherine., 27 mars 1650; MC/ET/XIV/67
      procuration; Delas, Jean; Boulenger, Catherine
    - Procuration. LABBE, Anne. LEVASSEUR, Charles., 28 mars 1650; MC/ET/XIV/67
      procuration; Labbe, Anne; Levasseur, Charles
    - Transport. LEHARDY, Adrien., 28 mars 1650; MC/ET/XIV/67
      cession; Lehardy, Adrien
    - Transport. COLENGES (de), Henriette. BARTHELEMY, Marie., 28 mars 1650; MC/ET/XIV/67
      cession; Barthelemy, Marie; Colanges, Henriette de
    - Quittance. BERTHAULT, Nicolas. MATHAREL, Jacques., 28 mars 1650; MC/ET/XIV/67
      quittance; Berthault, Nicolas; Matharel, Jacques
    - Marché, maçonnerie, rue du Four, Paris. GIRARD, Claude. BAZIN, Claude., 30 mars 1650; MC/ET/XIV/67
      marché; Girard, Claude; Bazin, Claude
    - Titre nouvel. POTEL, François. CHAILLOT (de)., 30 mars 1650; MC/ET/XIV/67
      titre nouvel; Potel, François; Chaillot (M. de)
    - Quittance. DARON, Jacques. ESTREES (d'), François-Hannibal., 30 mars 1650; MC/ET/XIV/67
      quittance; Daron, Jacques; Estrées, François Hannibal d'
    - Quittance. LECLERC, Claude. VICTON, Nicolas. MARTIN, Pierre., 3 avril 1650; MC/ET/XIV/67
      quittance; Leclerc, Claude; Victon, Nicolas; Martin, Pierre
    - Bail. DUVAL, Anne. BUISSON, Jacques., 6 avril 1650; MC/ET/XIV/67
      bail; Duval, Anne; Buisson, Jacques
    - Quittance. RAUEL, Marie. COSNARD, Jean., 7 avril 1650; MC/ET/XIV/67
      quittance; Rauel, Marie; Cosnard, Jean
    - Déclaration. RAYMOND, Pierre. HOUSSET, Claude., 12 avril 1650; MC/ET/XIV/67
      déclaration; Raymond, Pierre; Housset, Claude
    - Bail. BOULANGER, Catherine. LEGRAND, Gillet., 21 avril 1650; MC/ET/XIV/67
      bail; Boulanger, Catherine; Legrand, Gillet
    - Bail. DU QUESNE, Antoine. CAUSSARD, Nicolas., 21 avril 1650; MC/ET/XIV/67
      bail; Du Quesne, Antoine; Caussard, Nicolas
    - Vente. LEGRAND, Guillaume. HURE, Jean., 22 avril 1650; MC/ET/XIV/67
      acte de vente; Legrand, Guillaume; Hure, Jean
    - Bail. LECLERC, Claude. VICTON, Thimoléon. DANIEL, Nicolas., 25 avril 1650; MC/ET/XIV/67
      bail; Leclerc, Claude; Victon, Thimoléon; Daniel, Nicolas
    - Mariage. CHALLE, Jean. RAYMOND, Simone., 28 avril 1650; MC/ET/XIV/67
      contrat de mariage; Challe, Jean; Raymond, Simone
    - Marché, tapisserie, hôtel de Guise, Paris. CARON, Nicolas. BARROIS, Nicolas. GADRET, Gillet., 29 avril 1650; MC/ET/XIV/67
      marché; Caron, Nicolas; Barrois, Nicolas; Gadret, Gillet
    - Vente. JACQUET, Jacques. HERON, Michel., 29 avril 1650; MC/ET/XIV/67
      acte de vente; Jacquet, Jacques; Heron, Michel
    - Apprentissage, tailleur d'habits. EVRARD, Marie. ANGOT, Antoine., 30 avril 1650; MC/ET/XIV/67
      contrat d'apprentissage; Evrard, Marie; Angot, Antoine
    - Procuration. FAY, Toussaint. FAY, Jean., 3 mai 1650; MC/ET/XIV/67
      procuration; Fay, Toussaint; Fay, Jean
    - Vente d'office. CHAUVET, Jeanne. BIGREE, Philippe, 5 mai 1650; MC/ET/XIV/67
      acte de vente; Chauvet, Jeanne; Bigree, Philippe
    - Obligation. HAC, Jean. LESPINAY (de), Pierre, 7 mai 1650; MC/ET/XIV/67
      obligation; Hac, Jean; Lespinay, Pierre de
    - Vente. CESTRES (de), Pierre. LEMAIRE, Jean., 12 mai 1650; MC/ET/XIV/67
      acte de vente; Cestres, Pierre de; Lemaire, Jean
    - Vente. HERVIN, Nicolas. LEVASSEUR, Jean., 13 mai 1650; MC/ET/XIV/67
      acte de vente; Hervin, Nicolas; Levasseur, Jean
    - Vente des aides de la paroisse Saint-Vrain par Nicolas Herbin, huissier ordinaire du roi en son conseil d'Etat et privé, demeurant à Paris rue du Four, paroisse Saint-Eustache, à Jean Levasseur, secrétaire d'Etat et finance, demeurant à Paris, rue de Berry, paroisse Saint-Nicolas-des-Champs., 13 mai 1650; MC/ET/XIV/67
      Relevé exhaustif dit 'Base Reno' des actes de 1650, d'après les minutes et répertoires des notaires, supplément pour les études II, VI, XIV, XV, XXXIII, XXXIX, LI, LIII, par le personnel du Minutier, 2004-2006 (base de données migrée: voir contexte dans le Plan d’orientation général - Notaires de Paris, guides thématiques du Minutier).
      Date de création de la notice: 2004
      acte de vente; Four (rue du); Berry (rue de); Herbin, Nicolas; Levasseur, Jean; huissier de justice
    - Titre nouvel. LEQUINT, Anne., 14 mai 1650; MC/ET/XIV/67
      titre nouvel; Lequint, Anne
    - Titre-nouvel par Anne Lequint, demeurant au village de Chaillot, faite aux seigneurs de Chaillot., 14 mai 1650; MC/ET/XIV/67
    - Déclaration faite par Anne Lequint, demeurant au village de Chaillot., 14 mai 1650; MC/ET/XIV/67
      déclaration; Lequint, Anne
    - Vente de la dépouille de la cerisaie, faite par Jeanne de Choisy, veuve d'Antoine Chanteau, bourgeois de Paris, demeurant à Paris, rue du Temple, paroisse Saint-Nicolas-des-Champs, à Toussaint Flamein, marchand fruitier, demeurant à Baillet près Saint-Brice., 16 mai 1650; MC/ET/XIV/67
      acte de vente; Choisy, Jeanne de; Chanteau, Antoine; commerçant
    - Marché entre Daniel Bihet, marchand tapissier, demeurant faubourg Saint-Antoine en la grand-rue à l'enseigne de la Croix-Blanche, paroisse Saint-Paul, et Gilles Gadres., 16 mai 1650; MC/ET/XIV/67
      marché; Saint-Antoine (faubourg); Bihet, Daniel; Gadres, Gilles; commerçant; tapissier
    - Procuration de Charles de Ferray, conseiller du roi en ses Conseils, demeurant à Paris rue Coq-Héron, paroisse Saint-Eustache, et Louise Françoise Bigret., 17 mai 1650; MC/ET/XIV/67
      procuration; Coq-Héron (rue); Ferray, Charles de; Bigret, Louise Françoise
    - Offre faite par René Bernard, notaire à Belleville en bas Poitou, demeurant à Paris rue de la Parcheminerie, paroisse Saint-Séverin, fondé de procuration de Renée Bujon, veuve de Jacques Bernard, Mathurin et Renée Bernard, demeurant au lieu noble de La Sauvagère, paroisse du Poyré sous la Roche-Surion, Denis Bernard, marchand, demeurant à Belleville, Jean Gonin, greffier en la châtellenie de Landeblanche (pour lui, pour sa femme et pour Renée Bernard, mineure et héritière de feu Jean Bernard), demeurant au village des Recreditz, paroisse de Salligné [tous lesdits Bernard sont les héritiers de feu Jacques Bernard], Louis, Jean et Françoise Moustassier, héritiers de feu Guyon Moustassier, demeurant en la paroisse de Poyré, à Louis Lambert, marchand bourgeois de Paris, curateur des actes de Amaury Fournier, condamné à mort, de lui prêter hommage pour les biens situés à La Sauvagère., 22 mai 1650; MC/ET/XIV/67
      Parcheminerie (rue de la); Belleville (ancienne commune); Bernard, René; Bujon, Renée; Bernard, Jacques; Bernard; Mathurin; Bernard, Renée; Bernard, Denis; Gonin, Jean; Bernard, Jean; Moustassier, Jean,; Moustassier, Louis; Moustassier, François; Moustassier, Guyon; Lambert, Louis; Fournier, Amaury; commerçant; commerçant
    - Constitution de rente par Charles de Riantz, seigneur de Villeray et conseiller du roi en ses conseils et maître des requêtes, et Louise de Moussy, son épouse, à Charles de Laubépine, marquis de Châteauneuf, comte de Bayonne, commandeur des ordres du Saint-Esprit., 24 mai 1650; MC/ET/XIV/67
      constitution de rente; Riantz, Charles de; Moussy, Louise de; Laubépine, Charles de; maître des requêtes (Ancien Régime)
    - Quittance par Marguerite Rousseau, veuve de Germain Le Féron, à Daniel Baudouin, seigneur de Soupir, et Marie de Flexelles, son épouse., 25 mai 1650; MC/ET/XIV/67
      quittance; Rousseau, Marguerite; Le Féron, Germain; Baudouin, Daniel; Flexelles, Marie de
    - Vente de rente par Jeanne de Guesdron, veuve de feu Antoine de Boisset, conseiller du roi, maître d'hôtel du roi et surintendant des musiques du roi, demeurant à Paris, rue Notre-Dame-des-Victoires, paroisse Saint-Eustache, à Jean Desplasses, conseiller et secrétaire du roi, demeurant à Paris, rue de la Verrerie., 28 mai 1650; MC/ET/XIV/67
      acte de vente; Notre-Dame-des-Victoires (rue); Verrerie (rue de la); Guesdron, Jeanne de; Boisset, Antoine de; Desplasses, Jean; maître d'hôtel